【裁判字號】    95,訴,704
【裁判日期】    950620
【裁判案由】    違反毒品危害防制條例
【裁判全文】
臺灣臺南地方法院刑事判決               95年度訴字第704號
公  訴  人  臺灣臺南地方法院檢察署檢察官
被      告  甲○○
上列被告因違反毒品危害防制條例案件，經檢察官提起公訴（九
十五年度毒偵字第八七八號）及函請併案審理（九十五年度毒偵
字第四三七號），被告於準備程序就犯罪事實為有罪之陳述，本
院合議庭裁定本案由受命法官獨任行簡式審判程序，判決如下：
    主  文
甲○○連續施用第一級毒品，累犯，處有期徒刑拾壹月。扣案第
一級毒品海洛因貳包（合計淨重零點肆參公克）均沒收銷燬；空
包裝袋貳只均沒收。
    事  實
一、甲○○前於民國（下同）九十年、九十二間，因違反毒品危
    害防制條例案件，先後經本院以九十一年度訴字第一四七號
    、九十二年度訴字第七七八號判決分別判處有期徒刑十月、
    一年確定，兩案接續執行，甫於九十四年五月七日因縮短刑
    期執行完畢。
二、甲○○曾於九十一年間，因違反毒品危害防制條例案件，經
    本院於九十一年一月二十三日以九十一年度毒聲字第一四二
    號裁定令入戒治處所施以強制戒治確定，嗣經本院以九十一
    年度毒聲字第二０九０號裁定停止戒治，而於九十二年一月
    六日停止戒治出所並付保護管束，於九十二年四月十五日保
    護管束期滿，以已執行完畢論。
三、詎甲○○猶不知戒除毒癮，於前開強制戒治執行完畢釋放後
    五年內，明知海洛因係毒品危害防制條例第二條第二項第一
    款所明定之第一級毒品，不得持有及施用，竟基於施用第一
    級毒品海洛因之概括犯意，自九十四年十月中旬之某日起，
    迄至九十五年二月二日下午六時止，在其位於臺南縣安定鄉
    保定村安定四四二之二號住處等地，連續將第一級毒品海洛
    因以針筒注射之方式施用多次。嗣於九十五年一月十四日上
    午十時二十分許，為警持本院核發之搜索票，至其前開住處
    搜索，並經其同意採集尿液送驗結果呈嗎啡陽性反應；復於
    九十五年二月三日下午二時十分許，在臺南縣永康市○○路
    五七八巷十二號前，因形跡可疑為警盤查，當場起出海洛因
    二包（合計淨重零點四三公克），並經其同意採集尿液送驗
    結果呈嗎啡陽性反應而查獲上情。
四、案經臺南縣警察局善化分局報告臺灣臺南地方法院檢察署檢
    察官偵查起訴，暨臺南市警察局第一分局報告臺灣臺南地方
    法院檢察署檢察官偵查後移送併辦。
    理  由
一、本件被告甲○○所犯為死刑、無期徒刑或最輕本刑為三年以
    上有期徒刑以外之罪，其於準備程序中就被訴事實為有罪之
    陳述，經法官告知簡式審判程序之旨，並聽取公訴人之意見
    後，爰依刑事訴訟法第二百七十三條之一第一項規定，裁定
    由受命法官獨任進行簡式審判程序，合先敘明。
二、上開事實，有下列事證可資證明：
  (一)被告甲○○於警詢、偵查中暨本院準備程序及審理時均對前
    開犯罪事實均坦承不諱。
  (二)又查，被告先後於九十五年一月十四日、同年二月三日，共
    計二次為警查獲時，將經其同意所採集之尿液送驗，先以酵
    素免疫分析法（ＥＩＡ）進行篩檢，再以氣相層析質譜儀（
    ＧＣ／ＭＳ）確認結果，均呈嗎啡陽性反應，此有臺南縣警
    察局善化分局偵辦「毒品危害防制條例」案犯嫌尿液送驗編
    號暨年籍對照表、臺南市警察局第一分局偵辦涉嫌毒品危害
    防制條例案送驗尿液及年籍對照表、長榮大學九十五年二月
    六日、同年二月二十二日出具之確認報告各一份在卷可稽。
    按海洛因係由嗎啡經化學合成而製得，經注射進入人體後，
    因代謝而分解又生成嗎啡，因此施打海洛因後，由尿液檢驗
    結果仍為嗎啡反應，核屬科學上正常合理現象，併此敘明。
  (三)再查，被告於九十五年二月三日為警查獲時，共計起出第一
    級毒品海洛因二包，經以聯勤二０四廠製造之毒品檢驗盒試
    劑初步檢驗結果，確呈嗎啡、海洛因反應，另送法務部調查
    局以化學呈色法、氣相層析質譜儀分析法鑑驗結果確含有第
    一級第六項毒品海洛因成分，合計扣案白粉即第一級毒品海
    洛因淨重為零點四三公克、包裝前開白粉之空包裝袋二只共
    計重零點七六公克等情，此有臺南市警察局第一分局涉嫌偵
    辦毒品危害防制條例毒品初步檢驗報告書、法務部調查局九
    十五年三月三十一日調科壹字第二００００六一六六號鑑定
    通知書各一份附卷可參，此外，另有扣押物品目錄表一紙在
    卷可按。
  綜上各情相互勾稽，足證被告確有施用第一級毒品海洛因之事
  實，因此，被告前開自白核與事實相符，本件事證至臻明確，
  犯行洵堪認定。
三、論罪科刑
  (一)按觀察、勒戒或強制戒治執行完畢後，五年以內再犯毒品危
    害防制條例第十條之罪者，檢察官應依法追訴，同條例第二
    十三條第二項定有明文。查被告甲○○曾於九十一年間，因
    違反毒品危害防制條例案件，經本院於九十一年一月二十三
    日以九十一年度毒聲字第一四二號裁定令入戒治處所施以強
    制戒治，嗣經本院以九十一年度毒聲字第二０九０號裁定停
    止戒治確定，而於九十二年一月六日停止戒治出所並付保護
    管束，於九十二年四月十五日保護管束期滿，以已執行完畢
    論等情，有臺灣高等法院被告前案紀錄表及臺灣臺南地方法
    院檢察署刑案資料查註紀錄表各一份在卷可憑，其於強制戒
    治執行完畢後五年內再犯
    本件施用第一級毒品海洛因之罪，揆之上述規定，即應依法
    追訴、審理。
  (二)次按海洛因係毒品危害防制條例第二條第二項第一款所明定
    之第一級毒品，禁止非法持有及施用，查被告非法施用海洛
    因，核其所為，係犯毒品危害防制條例第十條第一項之施用
    第一級毒品罪。又被告先後多次施用第一級毒品之犯行，時
    間密接，以同一手法，反覆實施，所犯又係構成犯罪要件相
    同之罪名，顯係基於概括之犯意，為連續犯，應依刑法第五
    十六條之規定論以一罪，並加重其刑。被告多次持有第一級
    毒品海洛因並進而施用，其持有之低度行為應為施用之高度
    行為所吸收，不另論罪。
  (三)又查，被告甲○○前於九十年、九十二間，因違反毒品危害
    防制條例案件，先後經本院以九十一年度訴字第一四七號、
    九十二年度訴字第七七八號判決分別判處有期徒刑十月、一
    年確定，兩案接續執行，甫於九十四年五月七日因縮短刑期
    執行完畢乙節，亦有前開臺灣臺南地方法院檢察署刑案資料
    查註紀錄表及臺灣高等法院被告前案紀錄表各一份在卷可按
    ，其受有期徒刑執行完畢後五年內再犯本件有期徒刑以上之
    罪，為累犯，依法應加重其刑，併依刑法第七十條之規定，
    遞加重其刑。
  (四)再查，公訴人移送併辦（九十五年度毒偵字第四三七號）部
    分核與起訴之違反毒品危害防制條例部分，有連續犯之裁判
    上一罪之關係，為起訴效力所及，本院自得併予審理。
  (五)爰審酌被告前曾因施用毒品經送強制戒治處分執行完畢後，
    猶不思戒絕革除惡習，顯未因前強制戒治之治療處分，而記
    取教訓，已屬不該，第念被告施用毒品之犯行，在性質上乃
    屬自我戕害身心健康之行為，且被告犯後坦承犯行，犯後態
    度尚佳等一切情狀，爰量處如主文所示之刑，以資懲戒。
四、沒收部分：
  (一)再按查獲之第一級毒品，不問屬於犯人與否，均沒收銷燬之
    ，毒品危害防制條例第十八條第一項前段。查前開扣案之第
    一級毒品海洛因共計二包（淨重共計零點四三公克）係屬毒
    品危害防制條例第二條第二項第一款之第一級毒品海洛因，
    有前開臺南市警察局第一分局涉嫌毒品危害防制條例毒品初
    步檢驗報告書、法務部調查局九十五年三月三十一日調科壹
    字第二００００六一六六號鑑定通知書各一份附卷可佐，均
    應依毒品危害防制條例第十八條第一項前段之規定，沒收銷
    燬之。
  (二)另查，包裝前開海洛因所使用之空包裝袋二只，係被告所有
    用於包裹毒品乙節，業經其供陳在卷，目的係為防止毒品裸
    露、逸出、潮濕，便於攜帶、持有、施用之用，雖非毒品危
    害防制條例第二條所稱之第一級毒品，然因係包裝上開第一
    級毒品海洛因而與之密切接觸，但既經鑑定機關就之與毒品
    分別鑑析其重量，此有前開鑑定通知書乙紙附卷可憑，足證
    該空包裝袋與毒品，並無不可析離之關係，不能視為毒品之
    一部分，應另依刑法第三十八條第一項第二款之規定宣告沒
    收之。
據上論斷，應依刑事訴訟法第二百七十三條之一第一項、第二百
九十九條第一項前段，毒品危害防制條例第十條第一項、第十八
條第一項前段，刑法第十一條前段、第五十六條、第四十七條、
第三十八條第一項第二款，判決如主文。
本案經檢察官乙○○到庭執行職務。
中    華    民    國    95    年    6     月    20    日
                  刑事第九庭   法  官  黃欣怡
以上正本證明與原本無異
如不服本判決應於送達十日內向本院提出上訴狀。
                               書記官  陳怡吟
中    華    民    國    95    年    6     月    20    日
附錄法條
毒品危害防制條例第10條
施用第一級毒品者，處 6 月以上 5 年以下有期徒刑。
施用第二級毒品者，處 3 年以下有期徒刑。


司法院資訊處製作；財團法人民間司法改革基金會備份。
